【裁判字號】    89,易,749
【裁判日期】    891013
【裁判案由】    傷害
【裁判全文】
臺灣嘉義地方法院刑事判決                          八十九年度易字第七四九號
    公  訴  人  臺灣嘉義地方法院檢察署檢察官
    被      告  甲○○
右列被告因傷害案件，經檢察官提起公訴（八十九年度偵字第二八一二號），本院判
決如左︰
    主  文
甲○○傷害人之身體，處罰金參仟元，如易服勞役，以參佰元折算壹日。
    事  實
一、緣乙○○○懷疑甲○○與渠之配偶有不正常之交往關係，於民國八十九年三月九
    日凌晨一時許，前往甲○○位於嘉義縣中埔鄉金蘭村四十九號住處，將甲○○置
    於屋外之玻璃瓶約十瓶砸碎，並喝令甲○○至屋外理論，嗣甲○○外出察看後，
    二人即因言語不合而起爭執，甲○○明知肢體衝突足以導致傷害之結果，仍基於
    傷害之犯意與乙○○○互相拉扯而倒地，致乙○○○受有四肢部挫傷瘀血四處、
    背部挫傷瘀血一處等傷害。
二、案經乙○○○訴由嘉義縣警察局中埔分局報請臺灣嘉義地方法院檢察署檢察官偵
    查起訴。
    理  由
一、訊據被告甲○○固不否認有與告訴人乙○○○因爭執而發生拉扯之行為，惟否認
    有何傷害之犯行，辯稱︰伊沒有打告訴人云云。惟查右開犯罪事實，業據告訴人
    乙○○○指訴綦詳，並有行政院衛生署嘉義醫院驗傷診斷書一份在卷可稽，且被
    告亦自承：確有與告訴人在地上扭打成一團等語在卷，核與證人即甲○○之父陳
    順於偵訊時供述之情節相符，則被告所辯，顯係事後卸責之詞，不足採信；參以
    被告於本院審理時就伊與告訴人爭執情形之供述略謂：「是聽到聲音才出來，出
    來時她（指告訴人）不在，只看到地上都是碎酒瓶，車子也被刮，之後告訴人就
    回來，她就拉我頭髮，兩人才會倒在地上‧‧‧」等語（見本院八十九年十月五
    日審理筆錄第四頁），據此，被告於偵查時辯稱：伊係為制止告訴人丟擲玻璃瓶
    ，並未毆打告訴人云云，已與事實有違，且告訴人既有丟擲酒瓶並與被告拉扯之
    行為，則被告基於氣憤而出手反擊，當亦與常情無違，益徵被告所辯伊未打告訴
    人云云，確屬卸責之詞，不足憑採，本案事證已臻明確，被告犯行洵堪認定。
二、核被告甲○○所為，係犯刑法第二百七十七條第一項之傷害罪。爰審酌被告之品
    行、智識程度、與被害人平日之關係、其犯罪之動機、手段、犯罪造成告訴人挫
    傷瘀血等傷害、其犯罪係因告訴人先至伊住處丟擲酒瓶之挑釁刺激而為，及犯罪
    後表示願和解，因告訴人不接受任何和解條件而未成立之態度等諸般情狀，量處
    如主文所示之刑，並諭知易服勞役之折算標準。
據上論斷，應依刑事訴訟法第二百九十九條第一項前段，刑法第二百七十七條第一項
、第四十二條第二項，罰金罰鍰提高標準條例第一條前段、第二條第一項，判決如主
文。
本案經檢察官林俊良到庭執行職務。
中      華      民      國    八十九    年      十      月     十三     日
                            臺灣嘉義地方法院刑事第二庭
                                法  官  許  兆  慶
右正本證明與原本無異。
如不服本判決，應於送達後十日內，向本院提出上訴狀。
中      華      民      國    八十九    年      十      月     十三     日
                                書記官  洪  麗  惠
附錄本判決論罪之法條：
刑法第二百七十七條第一項：
傷害人之身體或健康者，處三年以下有期徒刑、拘役或一千元以下罰金。


司法院資訊處製作；財團法人民間司法改革基金會備份。
